Inventaris van het archief van de Regeringscommissaris voor de Liquidatie van het Nederlandse Arbeidsfront te Amsterdam, (1923) 1945-1960
Nationaal Archief, Den Haag
Liquidatie Nederlandse Arbeidsfront
1923-1960
merendeel 1945-1960
S28504
14.80 meter; 849 inventarisnummers.
Nationaal Archief, Den Haag
Departement van Sociale Zaken en Volksgezondheid / Regeringscommissaris voor de
Liquidatie van het Nederlands Arbeidsfront te Amsterdam
Bij Koninklijk Besluit van 8 september 1944 werd een regeringscommissaris ingesteld die tot taak had het Nederlands Arbeidsfront te liquideren. Dit was door de Duitse bezettingsautoriteiten in 1942 opgericht en omvatte alle toen bestaande werknemersorganisaties in ons land. Het vermogen van deze organisaties was in de nieuwe eenheidsorganisatie N.A.F. ondergebracht. De regeringscommissaris had tot taak de in 1942 opgeheven bonden weer in het bezit te stellen van hun toen in beslag genomen eigendommen en rechten. Het archief bevat vooral stukken van administratieve aard, met name van het effectenbezit van de bonden, en nauwelijks beleidsstukken.
Archiefvorming
Geschiedenis van de archiefvormer
Voorgeschiedenis
In 1942 werd door de Duitse bezettingsautoriteiten het Nederlandsche Arbeidsfront (N.A.F.) opgericht onder leiding van H.J. Woudenberg, waarin alle werknemersorganisaties die door de Duitsers tegelijkertijd werden ontbonden, werden samengesmolten. Het vermogen van de verschillende opgeheven bonden werd in de eenheidsorganisatie N.A.F. ingebracht. Bij Koninklijk Besluit van 8 september 1944, Staatsblad E. 71, werden regels vastgesteld tot liquidatie van het Nederlandsche Arbeidsfront en tot instelling van twee regeringscommissarissen, respectievelijk voor de verenigingen van werknemers en voor die van werkgevers.
Deze beide functies werden echter door dezelfde persoon bekleed, namelijk dr. ir. A.H.W. Hacke, die in juli 1945 werd benoemd en de titel Regeringscommissaris voor de liquidatie van het Nederlandsche Arbeidsfront voerde. Zijn bureau was gevestigd in Amsterdam.
Taak
De Regeringscommissaris had tot taak de in 1942 opgeheven bonden weer in het bezit te stellen van hun toen in beslag genomen eigendommen en rechten. Daartoe moest allereerst een inventarisatie gemaakt worden van de in de zomer van 1945 nog aanwezige boedel van het Nederlandsche Arbeidsfront.
Inmiddels heropgerichte bonden of de rechtsopvolgers van enkele van hen dienden claims voor de teruggave van hun bezittingen in. Door talloze complicaties, met name de sinds 1942 plaats gehad hebbende mutaties in de bezittingen van het Nederlandsche Arbeidsfront en de chaotische administratie van deze organisatie, duurde afwikkeling van al deze vorderingen tot het eind van de jaren vijftig.
Geschiedenis van het archiefbeheer
Volgens het jaarverslag van het Rijksinstituut voor Oorlogsdocumentatie besloeg het archief in 1974 circa 100 meter. Het instituut heeft de stukken, die volgens haar duidelijk tot het archief van het Nederlandsche Arbeidsfront behoorden, eruit verwijderd en aan dit Nederlandsche Arbeidsfront-archief, dat nog aldaar berust, toegevoegd. Uit een verslag van de Regeringscommissaris blijkt, dat zijn bureau uit verschillende afdelingen heeft bestaan (o.a. afdeling recherche, documentatie, boekhouding, onroerende goederen enz.).
De taak van het bureau bestond vrijwel geheel uit zuiver administratief beheer van de boedel van het Nederlandsche Arbeidsfront en het geleidelijk retourneren van de eigendommen van de verschillende bonden, vaak nadat daarover door de Raad voor het Rechtsherstel was beslist. Vooral voor het effectenbezit van het Nederlandsche Arbeidsfront bracht dit een grote administratie mee, omdat van elk stuk de herkomst moest worden nagegaan.
De verwerving van het archief
Overbrenging van een overheidsarchief
Inhoud en structuur van het archief
2.15
Selectie en vernietiging
Voorstel tot vernietiging van bescheiden uit het archief van de Regeringscommissaris voor de liquidatie van het Nederlandsche Arbeidsfront, 1945 - ± 1960.
Algemeen
Kopieën van uitgaande brieven.
N.B. Het betreft hier een chronologische serie dubbelen van doorslagen van uitgaande brieven: de eerste doorslag werd al of niet met de betrokken ingekomen brief, elders in het archief bewaard.
Effecten
Stukken betreffende deponeringen van effecten in het Effectendepot van de Amsterdamsche Bank.
Opgaven van de stand van de effectenrekening bij de Amsterdamsche Bank.
Nota's van afrekening van coupons en aflossingen van effecten.
Stukken betreffende garantieverklaringen voor de aflossingen van effecten, waarvan de mantels verloren zijn gegaan.
Stukken betreffende het rechtsherstel van effecten.
N.B. Het betreft hier o.a.:
afrekeningen ingevolge overeenkomsten met het Waarborgfonds Rechtsherstel
correspondentie met vakbonden en de afdeling Effectenregistratie van de Raad voor het Rechtsherstel
volmachten.
Stukken betreffende de teruggave van effecten en de afwikkeling van vorderingen naar aanleiding van het rechtsherstel van effecten.
N.B. Het betreft hier o.a.:
akkoordverklaringen van claims
regrescrediteuren
manco-depot (= zoekgeraakte effecten).
Onroerende goederen
Stukken betreffende onroerende goederen.
N.B. Het betreft hier o.a.:
rechtsherstel
huren
oorlogsschade
verzekeringen
gas-, water- en elektriciteitsrekeningen.
Hypotheken en leningen
Stukken betreffende hypotheken en leningen.
N.B. Het betreft hier hoofdzakelijk het rechtsherstel.
Roerende goederen
Stukken betreffende roerende goederen.
N.B. Het betreft hier hoofdzakelijk het rechtsherstel.
Beheer
Stukken, betreffende het beheer door de Regeringscommissaris van vermogens van personeelsleden van het voormalige Nederlandsche Arbeidsfront.
N.B. Het betreft hier uitsluitend betalingen, overboekingen, kwitanties e.d.
Zie Toelichting.
Afwikkeling Uitkeringen
Stukken betreffende uitkeringen en afwikkeling van claims.
N.B. Het betreft hier o.a.:
kwijtingen van claims
diverse uitbetalingen op claims.
Personeel
Stukken betreffende personeel.
Zie Toelichting.
N.B. Het betreft hier o.a.:
rentekaarten
kinderbijslag
ongevallenverzekering
ziekenfondspremie.
Financiële stukken
Kopieën van correspondentie van de afdeling Boekhouding.
N.B. Hoofdzakelijk betreffende betalingsopdrachten.
Uittreksels rekening-courant Amsterdamsche Bank.
Giro-afrekeningen Amsterdamsche Bank.
Betalingsopdrachten Amsterdamsche Bank.
Stukken betreffende aan het Nederlandsche Arbeidsfront afgedragen contributies.
Stukken betreffende diverse onkosten.
Stukken betreffende belastingen.
Boekhoudkundige stukken.
Zie Toelichting.
N.B. Het betreft hier:
kasboek
journaal
rekening-courantboek
journaal onroerende goederen
effecten-claim journaal
journaal leningen
journaal hypotheken
journaal diverse claims
register van boeking van de teruggave van effec- ten, hypotheken en leningen en de afrekening van claims.
Aanwijzingen voor de gebruiker
Openbaarheidsbeperkingen
Volledig openbaar.
Materiële beperkingen
Aanvraaginstructie
Openbare archiefstukken kunnen online worden aangevraagd en gereserveerd. U kunt dit ook via de terminals in de studiezaal van het Nationaal Archief doen. Om te kunnen reserveren dient u de volgende stappen te volgen:
U maakt een profiel aan op www.gahetna.nl, en logt vervolgens in
Via de archiefinventaris (alleen de beschrijvingen met rode nummers) selecteert u het gewenste archiefstuk door op de knop 'Reserveren' te klikken
In het volgende scherm geeft u aan op welke dag u het archiefstuk wilt inzien
Indien u zich bevindt in de studiezaal en een tafelnummer heeft ontvangen kunt u dit nummer vermelden. Als u geen tafelnummer heeft kunt u tafelnummer 777 laten staan
Vervolgens bevestigt u uw reservering door deze te versturen.
Verwant materiaal
Beschikbaarheid van kopieën
Afgescheiden archiefmateriaal
Rijksinstituut voor Oorlogsdocumentatie / Nederlandsche Arbeidsfront-archief,
Bijlagen
Gebruikte afkortingen
N.A.F.
Nederlandsch Arbeidsfront.
N.V.V.
Nederlands Verbond van Vakverenigingen.
R.K.W.V.
Roomsch Katholiek Werkliedenverbond.
K.A.B.
Katholieke Arbeidersbeweging.
Chr.
Christelijk.
C.P.
Centrale van verenigingen van personeel in 's rijksdienst.
B.T.A.
Bond van technische ambtenaren in overheids- en semi-overheidsdienst.
C.H.G.A.
Centrale van hogere gemeenteambtenaren.
N.B.G.A.
Nederlandsche bond van gemeenteambtenaren.
Beschrijving van de series en archiefbestanddelen
- Algemeen., A
  - Registers van ingekomen brieven., 1945-1949; 1-11; 10 katernen en 1 deel
    - 1 aug. 1945 - 14 sept. 1945, 1; 1 katern
    - 14 sept. 1945 - 17 okt. 1945, 2; 1 katern
    - 17 okt. 1945 - 26 nov. 1945, 3; 1 katern
    - 26 nov. 1945 - 28 dec. 1945, 4; 1 katern
    - 2 jan. 1946 - 3 jan. 1946, 5; 1 katern
    - 4 jan. 1946 - 29 mrt. 1947, 6; 1 katern
    - 31 mrt. 1947 - 16 jun. 1947, 7; 1 katern
    - 16 jun. 1947 - 27 sept. 1947, 8; 1 katern
    - 29 sept. 1947 - 1 jul. 1948, 9; 1 katern
    - 1 jul. 1948 - 3 nov. 1948, 10; 1 katern
    - 4 nov. 1948 - 31 dec. 1949, 11; 1 deel
  - Register van uitgaande brieven., 1946-1952; 12-16; 5 delen
    - 3 jan. 1946 - 10 aug. 1946, 12; 1 deel
    - 10 aug. 1946 - 11 dec. 1946, 13; 1 deel
    - 11 dec. 1946 - 26 aug. 1947, 14; 1 deel
    - 27 aug. 1947 - 28 dec. 1947, 15; 1 deel
    - 29 dec. 1947 - 2 okt. 1952, 16; 1 deel
- Oprichting., B
  - "Decreet van den Rijkscommissaris voor het Nederlandsche gebied betreffende de oprichting van het Nederlandsche Arbeidsfront op 30 april 1942, no. 47, Gedrukt., 17; 1 stuk
  - Stukken betreffende de benoeming van de Regeringscommissaris voor de liquidatie van het N.A.F te behoeve van het rechtsherstel van verenigingen van werkgevers en werknemers., 1945; 18; 1 omslag
- Verslagen., C
  - Verslagen betreffende de voortgang van de werkzaamheden van de Regeringscommissaris voor de liquidatie van het Nederlandsch Arbeidsfront, met krantenknipsels en correspondentie., 1945, 1946; 19; 2 omslagen
  - Verslag en agenda inzake de voortgang van de liquiditeit van de N.V. Arbeiderspers te Amsterdam., 1946 1949; 20; 1 omslag
  - "Overzicht van de voortgang der werkzaamheden voor de liquidatie van het Nederlandsche Arbeidsfront" per 9 juni 1948., 21; 1 katern
  - Stukken betreffende de werkzaamheden van de afdeling Documentatie van het bureau van Regeringscommissaris voor liquidatie van het N.A.F., 1945-1950; 22; 1 omsl.
  - Rapporten van de afdeling Documentatie betreffende teruggave van in beslag genomen goederen en gelden aan de rechtmatige eigenaar., 1946, 1948; 23; 1 omslag
    Met aantekening "Rapporten Littooy/V.d Meer".
  - Rapporten van de afdeling Recherche betreffende het opsporen van effecten, roerende goederen en verhoren van personen., 1945, 1946, 1951; 24-26; 3 omslagen
    - Afd. Effecten., 24
    - Afd. Roerende goederen., 25
    - Afd. Verhoren van personen., 26
      Met aantekening "Rapporten Rechercheurs Kolk/Lutkeveld & Van Schaik/Lutkeveld".
  - Stukken van de afdeling Recherche betreffende effecten roerende- en onroerende goederen die aan de rechtmatige eigenaar moeten worden teruggegeven vai het bureau van de Regeringscommissaris voor de liquidatie van het N.A.F., 1945-1948; 27; 1 omslag
  - Accoutantsrapporten van Klynveld. Kraayenhof & Co. uitgebracht aan de Minister van Sociale Zaken en Volksgezondheid, inzake de controle van het liquidatiebureau van het N.A.F., 1945-1958; 28-35; (29 katernen) 8 omslagen
    - Administratie van het liquidatiebureau van het voormalige N.A.F., in duplo, 1953 juni 13, 28; 2 katernen
    - Roerende goederen, welke het N.A.F. tijdens zijn bestaan heeft verworven over de periode 16 juli 1945 - 31 dec. 1951, 1952 juli 8, en van 1 jan.- 31 dec. 1957, 1958 april 11, in duplo met bijlagen, 1945-1958, 29; 4 katernen
    - Liquidatie der roerende goederen over de periode 16 aug. 1945 - 31 dec. 1951, 1953 okt. 12 in duplo met bijlage, 1945-1953, 30; 2 katernen
    - Effecten, welke het N.A.F. tijdens zijn bestaan heeft verworven over de periode 16 juli 1955 - 31 dec. 1955 1957 jan. 22, in duplo met bijlagen, 1955-1957, 31; 2 katernen
    - Leningen welke het N.A.F. tijdens zijn bestaan heeft verworven over de periode 16 juli 1945 - 30 juni 1955, 1956 febr. 16, in duplo, met bijlage, 1945-1956, 32; 2 katernen
    - Leningen welke het N.A.F. tijdens zijn bestaan heeft verworven over de periode 1 juli 1955 - 31 dec. 1957, 1958 april 11, in duplo met bijlage, 1955-1958, 33; 2 katernen
    - Administratie van het liquidatiebureau, in duplo, met bijlagen, 1958 juni 6, 34; 2 katernen
    - Liquidatie-kosten, 1945-1958, 35; 4 gedeeltelijk in duplo. 13 katernen
      over de perioden 16 juli 1945 - 31 dec. 1950, 1951 nov. 7
      over 1951 - 1952, 1953 okt. 13
      over 1953 - 1955 jan. 29
      over 1954 - 1955 nov. 17
      over 1955 - 1956 feb. 25
      over 1956 - 1957 feb. 18
      over 1957 - 1958 feb.
      .
- Correspondentie., D
  - Correspondentie met de Ministers van Sociale Zaken en Justitie inzake het rechtsherstel van Verenigingen van werknemers., 1945-1947; 36; 1 omslag
  - Correspondentie met diverse vakverenigingen en bonden inzake de voortgang van het rechtsherstel., 1945-1947; 37; 1 omslag
  - Correspondentie met de plaatselijke kantoren van het Nederlandsch Beheerinstituut inzake de navraag van gelden en goederen., 1945-1948, 1952; 38; 1 omslag
  - Correspondentie met de Minister van Justitie inzake het rechtsherstel van onroerende goederen 1946., 1947, 1950, 1952, 1953; 39; 1 omslag
  - Correspondentie met de Minister van Justitie betreffende het wetsontwerp inzake een nadere regeling van de rechtsgevolgen van enige bezettingsbeslissingen., 1947; 40; 1 omslag
  - Correspondentie met de vakbonden en de Bank voor Nederlandsch Arbeid inzake de afwikkeling van de Banksaldi., 1947; 41; 1 omslag
  - Correspondentie met de Ministers van Sociale Zaken en Justitie inzake de overdracht van onroerende goederen aan de rechtmatige eigenaren., 1947, 1948; 42; 1 omslag
  - Correspondentie met de Ministers van Sociale Zaken en Justitie inzake de "Verklaring van Voortzetting" t.b.v. de verenigingen zonder rechtspersoonlijkheid., 1948; 43; 1 omslag
- Afhandeling claims., E1
  - Overzicht van dossiers betreffende claims van diverse bonden aan het Nederlandsch Arbeidsfront., z.j.; 44; 1 katern
  - Stukken betreffende afhandeling van claims op organisaties en bonden aangesloten bij het N.V.V., K.A.B. en het C.N.V. en de neutrale organisaties die niet aangesloten zijn bij een centrale, Met retroacta, 1940-1944 1945-1960, 657 omslagen
    - Algemeen - N.V.V. - bonden (1-groep).
      - 1.1: Algemene Bedrijfsbond Voedings- en Genotmiddelen te Amsterdam., 45
      - 1.2: Algemene Bond van Ambtenaren te 's-Gravenhage., 46
      - 1.3: Algemene Bond "Mercurius" te Amsterdam., 4.38: Nederlandse Handelsreizigers Vereniging te Rotterdam.; 47
        Zie ook nr. 518.
      - 1.4: Algemene Bond van Huispersoneel te Amsterdam., 48
      - 1.5: Algemene Bedrijfsbond voor de Meubilerings- en Houtbedrijven te Amsterdam., 49
      - 1.6: Algemene Nederlandse Bouwarbeidersbond te A'dam., 1.48: Nederlandse Schildersgezellenbond te Amsterdam.; 50
      - 1.6: Stichting Pensioenfonds van de Algemene Nederlandse Bouwarbeidersbond te Amsterdam., 51
      - 1.7: Algemene Nederlandse Grafische Bond te Amsterdam., 52
      - 1.7: Stichting Pensioenfonds van de Algemene Nederlandse Grafische Bond te Amsterdam., 53
      - 1.8: Algemene Nederlandse Bond van Metaalbewerkers te Amsterdam., 54
      - 1.8: Stichting Pensioenfonds van de Algemene Nederlandse Bond van Metaalbewerkers te 's-Gravenhage., 55
      - 1.9: Algemene Nederlandse Bedrijfsbond in de Mijnindustrie te Heerlen., 56
      - 1.10: Algemene Bond van Apothekers-Assistenten te 's-Gravenhage., 57
      - 1.11: N.V.V. Bestuursbonden afd. Gorinchem., 58
      - 1.12: Arbeiders Reisbureau te Amsterdam., 59
      - 1.13: Bureau voor Arbeidsrecht te Groningen., 60
      - 1.14: Algemene Bedrijfsbond Textiel en Kleding "De Eendracht" met Stichting Pensioenfonds te Amsterdam., 61
      - 1.15: Centrale Bond van Werknemers in het Transportbedrijf met Stichting Pensioenfonds te Rotterdam., 62
      - 1.18: Algemene Nederlandse Agrarische Bedrijfsbond met Stichting Pensioenfonds te Utrecht., 63
      - 1.19: Algemene Nederlandse Bedrijfsbond voor de Tabaksverwerkende industrieën met Stichting Pensioenfonds te Utrecht., 64
      - 1.20: Nederlands Verbond van Vakverenigingen met Pensioenfonds voor het kantoorpersoneel te Amsterdam., 65
      - 1.20: Stichting T.B.C. bestreidingsfonds van het N.V.V. te Amsterdam., 66
      - 1.21: N.V.V. Bestuurdersbond Afd. Amersfoort., 67
      - 1.22: Algemene Bedrijfsgroepen Centrale met Pensioenfonds Algemene Fabrieksarbeidersbond te Amsterdam., 68
      - 1.23: Nederlandse Vereniging van Spoor- en Tramwegpersoneel te Utrecht., 69
      - 1.23: Stichting Pensioenfonds van de Nederlandse Vereniging van Spoor- en Tramwegpersoneel te Utrecht., 70
      - 1.24: N.V.V. Bestuurdersbond afd. Flakkee, Middelharnis., 71
      - 1.25: N.V.V. Fonds tot steun aan volksgebouwen Eigen Gebouw Moderne Arbeidersbeweging "Opwaarts" te Tiel., 72
      - 1.26: Algemene Nederlandse Diamantbewerkersbond met Accoutantsrapporten te Amsterdam., 73
      - 1.27: Bond van Werkmeesters, Technici en Opzichhoudendpersoneel te 's-Gravenhage., 74
      - 1.28: Nationale Vakbond van Muziekinstrumentmakers en Stemmers te 's-Gravenhage., 75
      - 1.29: Nederlandse Bond van Hotel-, Café- en Restaurantpersoneel te Amsterdam., 76
      - 1.30: Nederlandse Bond van Kapperspersoneel te Utrecht., 77
      - 1.31: Nederlandse Bond van personeel in Overheidsdienst met Stichting Pensioenfonds 1.140 te 's-Gravenhage., 78
      - 1.32: Nederlandse Bond van Technici te Amsterdam., 79
      - 1.33: Algemene Nederlandse Bond van Verzekeringsagenten, Ziekenfondsboden en Incasseerders te Amsterdam., 80
      - 1.34: Nederlandse Toonkunstenaarsbond te 's-Gravenhage., 81
      - 1.35: Vakbond voor Tandtechnici te Utrecht., 82
      - 1.36: Vereniging van Nederlandse Gezagvoerders en Stuurlieden ter Koopvaardij te Amsterdam., 83
      - 1.37: Vereniging van Radio-telegrafisten te Koopvaardij en bij de Luchtvaart te Amsterdam., 84
      - 1.38: Stichting tot beheer en administratie der bezittingen van de Vereniging van Scheep-werktuigkundige te Amsterdam., 85
      - 1.39: Hoofdorganisatie van de Bond van Nederlandse Onderwijzers te Amsterdam., 86
      - 1.39: Afdelingen 's-Gravenhage en Rotterdam van de Bond van Nederlandse Onderwijzers te Amsterdam., 87
      - 1.40: Stichting tot exploitatie, onderhoud en beheer van natuurvriendenhuizen en kampeerterreinen in Nederland te Haarlem., 88
      - 1.41: N.V.V. Bestuurdersbond afd. Hengelo (O)., 89
      - 1.42: N.V.V. Bestuurdersbond afd. Neede., 90
      - 1.43: N.V.V. Bestuurdersbond afd. Voorne en Putten te Abbenbroek., 91
      - 1.44: N.V.V. Bestuurdersbond afd. Zaanstreek te Zaandam., 92
      - 1.45 N.V.V. Bestuurdersbond afd. Zuid-Oost Drenthe te Emmen., 93
      - 1.46: Stuiverfonds van de Centrale Bond van Nederlandsch P.T.T.-personeel en van het Nationaal Verbond van Gemeente-ambtenaren te 's-Gravenhage., 94
      - 1.47: Instituut voor Arbeidersontwikkeling te Amsterdam., 1.48: Nederlandse Schildersgezellenbond te Amsterdam.; 95
        Zie nr. 50.
      - 1.53: Bestuurdersbond afd. Gouda., 96
      - 1.56: Bureau voor Arbeidsrecht te Amsterdam., 97
      - 1.57: Fonds tot steun aan volksgebouwen; Vereniging "Ons Gebouw" te Zandfoort., 98
      - 1.58: Fonds tot steun aan volksgebouwen; Vereniging "Eigen Gebouw Moderne Arbeidersbeweging" te 's-Gravendeel., 99
      - 1.59: Bestuurdersbond afd. Goor., 100
      - 1.60: Bestuurdersbond afd. Arnhem., 101
      - 1.62: Bestuurdersbond afd. 's-Gravendeel., 102
      - 1.63: Bestuurdersbond afd. 's-Gravenhage., 103
      - 1.64: Bestuurdersbond afd. Den Helder., 104
      - 1.65: Bestuurdersbond afd. Menaldum., 105
      - 1.66: Bestuurdersbond afd. Sneek., 106
      - 1.67: Bestuurdersbond afd. Utrecht., 107
      - 1.68: Bestuurdersbond afd. Zeist en Fonds tot steun aan volksgebouwen; Vereniging "Volksgebouw" te Zeist., 108
      - 1.69: Bestuurdersbond afd. Joure., 109
      - 1.70: Bestuurdersbond afd. Maastricht., 110
      - 1.71: Bestuurdersbond afd. Assen., 111
      - 1.72: Bestuurdersbond afd. Meppel., 112
      - 1.73: Bestuurdersbond afd. Heerenveen., 113
      - 1.74: Bestuurdersbond afd. Tiel., 114
      - 1.75: Bestuurdersbond afd. Oost-Zuid-Beveland te Hansweert., 115
      - 1.76: Bestuurdersbond afd. Alkmaar., 116
      - 1.77: Bestuurdersbond afd. Almelo., 117
      - 1.78: Bestuurdersbond afd. Enkhuizen., 118
      - 1.79: Bestuurdersbond afd. Rotterdam., 119
      - 1.80: Bestuurdersbond afd. Krimpen a/d IJssel., 120
      - 1.81: Bestuurdersbond afd. Deventer., 121
      - 1.82: Bestuurdersbond afd. Bussum., 122
      - 1.83: Bestuurdersbond afd. Tilburg., 123
      - 1.84: Bestuurdersbond afd. Hilversum., 124
      - 1.85: Bestuurdersbond afd. Apeldoorn., 125
      - 1.86: Bestuurdersbond afd. Haarlem., 126
      - 1.87: Bestuurdersbond afd. Eindhoven., 127
      - 1.88: Bestuurdersbond afd. Amsterdam., 128
      - 1.89: Bestuurdersbond afd. Enschede., 129
      - 1.90: Bestuurdersbond afd. Leiden., 130
      - 1.91: Bestuurdersbond afd. Groningen., 131
      - 1.92: Bestuurdersbond afd. Veendam., 132
      - 1.93: Bestuurdersbond afd. Winschoten., 133
      - 1.94: Bestuurdersbond afd. Wolvega., 134
      - 1.95: Bestuurdersbond afd. IJmuiden., 135
      - 1.96: Fonds tot steun aan volksgebouwen; Vereniging "Eigen Gebouw" te Hoensbroek., 136
      - 1.97: Arbeiders filmdienst te Amsterdam., 137
      - 1.98: Fonds tot steun aan volksgebouwen; Vereniging "Eigen Gebouw" te Sneek., 138
      - 1.99: Bestuurdersbond afd. Nijmegen., 139
      - 1.100: Fonds tot steun aan volksgebouwen; Vereniging "Ons Huis" te Gouda., 140
      - 1.101: Fonds tot steun aan volksgebouwen; Vereniging "Volksgebouw" te Alphen a/d Rijn., 141
      - 1.102: Federatie van N.V.V. Bestuurdersbonden, het Provinciaal Bureau voor Arbeidsrecht en het Districhtscomité: voor werklozenzorg in Overijsel., 142
      - 1.103: Fonds tot steun aan volksgebouwen; Vereniging "Het Gebouw" te Ammerstol., 143
      - 1.104: Fonds tot steun aan volksgebouwen;Vereniging "Eigen Gebouw" te Almelo., 144
      - 1.105: Fonds tot steun aan volksgebouwen; Verening "Ons Huis" te Overschie (bij R' dam)., 145
      - 1.106: Bestuurdersbond afd. Dordrecht., 146
      - 1.109: Nederlandse Bond van arbeiders in de slageren aanverwante bedrijven te Amsterdam., 147
      - 1.113: Bestuurdersbond afd. Sittard., 148
      - 1.115: Bestuurdersbond afd. Vlaardingen., 149
      - 1.116: Bestuurdersbond afd. Krimpen a/d Lek., 150
      - 1.117: Bestuurdersbond afd. Dieren., 151
      - 1.118: Bestuurdersbond afd. Warffum., 152
      - 1.119: Bestuurdersbond afd. Nijverdal., 153
      - 1.120: Bestuurdersbond afd. Zutphen., 154
      - 1.121: Bestuurdersbond afd. Middelburg., 155
      - 1.140: Stichting Pensioenfonds van de Nederlandse Bond van Personeel in Overheidsdienst te 's-Gravenhage., 78
      - 1.143: Bestuursdersbond afd. Hoogeveen., 156
      - 1.144: Fonds tot steun aan volksgebouwen; Vereniging "Eigen Gebouw" te Arnhem., 157
      - 1.145: Bestuurdersbond afd. Medemblik., 158
      - 1.146: Fonds tot steun aan volksgebouwen; Vereniging "Eigen Gebouw" te Lemmer., 159
      - 1.147: Fonds tot steun aan volksgebouwen Vereniging "Volksgebouw" te Oude-Pekela., 160
      - 1.148: Bestuurdersbond afd. Winterswijk., 161
      - 1.149: Bestuurdersbond afd. Katwijk a/d Rijn., 162
      - 1.150: Fonds tot steun aan volksgebouwen; Vereniging "Eigen Gebouw" te Barneveld., 163
      - 1.151: Fonds tot steun aan volksgebouwen; Vereniging "Eigen Gebouw" te Wormerveer., 164
      - 1.152: Bestuurdersbond afd. Sliedrecht., 165
      - 1.153: Fonds tot aan volksgebouwen; Vereniging "Ons Huis" te Doodewaard., 166
      - 1.154: Fonds tot aan volksgebouwen Vereniging "Het Eigen Gebouw" te Eindhoven., 167